臺灣臺北地方法院簡易民事判決
111年度店簡字第514號
原      告  永豐商業銀行股份有限公司

法定代理人  陳嘉賢  
訴訟代理人  陳慕勤  
            林品慈  
被      告  陳禾嘉  

上列當事人間返還信用卡消費款事件，於民國111年5月11日言詞
辯論終結，本院判決如下：
　　主    文
被告應給付原告新臺幣壹拾壹萬捌仟玖佰伍拾元，及自民國一百
零六年三月二十五日起至清償日止，按年息百分之十五計算之利
息。
訴訟費用由被告負擔。
本判決得假執行。
    事實及理由
一、按訴狀送達後，原告不得將原訴變更或追加他訴，但擴張或
    減縮應受判決事項之聲明，不在此限，民事訴訟法第255 條
    第1項第3款定有明文。本件原告原起訴請求被告應給付新臺
    幣（下同）11萬8950元，及自民國96年6月27日起至104年8
    月31日止，按年息百分之18.9計算之利息，及自104年9月1
    日起至清償日止，按年息百分之15計算之利息。嗣於言詞辯
    論期日當庭變更聲明為：被告應給付原告11萬8950元，及自
    106年3月25日起至清償日止，按年息百分之15計算之利息，
    核屬減縮應受判決事項之聲明，揆諸首揭規定，應予准許。
二、原告主張：被告前向原債權人華信商業銀行股份有限公司(
    下稱華信商業銀行)申請國際信用卡使用，華信商業銀行於8
    9年4月移轉信用卡業務予華信安泰信用卡股份有限公司(嗣
    變更名稱為安信信用卡公司），詎被告未依約繳款，迄今尚
    欠消費款11萬8950元，及自106年3月25日起至清償日止，按
    年息百分之15計算之利息未清償，嗣安信信用卡公司與原告
    合併，並由原告承受其信用卡業務及本件債權，惟原告屢經
    催討，被告均置之不理。爰依信用卡契約之法律關係提起本
　　件訴訟等語，並聲明：如主文第1項所示。
三、被告則稱：目前沒有能力清償等語。
四、原告主張之事實，業據提出財政部89年4月25日台財融第897
　　11126號函、財政部91年9月19日台財融(四)字第0910042058
    號函、行政院金融監督管理委員會98 年3月27日金管銀(六)
    字第09700529720號函、信用卡申請書暨約定條款、消費繳
    款明細表、帳務資料表等件為證，而被告到庭對於積欠原告
    系爭款項乙節不爭執，是堪認原告主張之事實可採。被告雖
    另以經濟困難等情置辯，然有無資力償還，乃係執行問題，
    不得據為不負履行義務之抗辯（最高法院19年上字第1733號
　　裁判意旨參照）。
五、從而，原告依信用卡契約之法律關係，請求被告給付如主文
    第1項所示之金額及利息，為有理由，應予准許。
六、本件係適用簡易程序所為被告敗訴之判決，依民事訴訟法第
    389 條第1項第3款規定，應依職權宣告假執行。
七、訴訟費用負擔之依據：民事訴訟法第78條。
中　　華　　民　　國　　111 　年　　5 　　月　  30　　日
                  臺灣臺北地方法院新店簡易庭　　
                              法  官　張淑美 
以上正本係照原本作成。
對於本件判決如有不服，應於收受送達後20日內向本院提出上訴
書狀，上訴於本院合議庭，並按他造當事人之人數附具繕本。
中　　華　　民　　國　　111 　年　　5 　　月　　30　　日
                              書記官  馮姿蓉